【裁判字號】    89,易,1299
【裁判日期】    890828
【裁判案由】    違反商標法等
【裁判全文】
臺灣臺北地方法院刑事判決                        八十九年度易字第一二九九號
    公  訴  人  臺灣臺北地方法院檢察署檢察官
    被      告  甲○○
右列被告因違反商標法案件，經檢察官聲請簡易處刑（八十九年度偵字第八○二七號
），本院認應適用通常程序判決如左：
    主  文
甲○○連續明知於同一商品，使用相同於他人註冊商標之圖樣之商品而販賣，處有期
徒刑參月，如易科罰金，以參佰元折算壹日。
扣案之仿冒企鵝牌休閒服捌件沒收。
    事  實
一、甲○○係臺北市○○路一三五號「自由自在」服飾店負責人，明知「  」商標圖
    樣原經美商「滿星懷」公司向經濟部中央標準局（現稱為智慧財產局）申請註冊
    之第七二九四七號，於民國（下同）七十四年四月六日請准移轉日商「東洋紡績
    」株式會社，「ＭＵＮＳＵＮＧＷＥＡＲ」、「ＧＲＡＮＤ  ＳＬＡＭ」亦經日
    商東洋紡績株式會社向智慧財產局申請註冊第三二一八六三號、三一七五九一號
    ，均核准使用於商標法施行細則第四十九條商品及服務分類第二十五類（六十二
    年六月十三日施行之舊施行細則第二十七條第四十四類）之各種衣服等商品。竟
    意圖欺騙他人，並基於概括之犯意，且明知該商品之原產國並非日本，竟自八十
    八年十月間，未經日商「東洋紡績」株式會社之同意或授權，向年籍姓名不詳跑
    單幫之張姓女子以每件新臺幣（下同）一千二百元販入在該等衣服之衣領、前方
    、標示牌上，使用「    」、「ＭＵＮＳＵＮＧＷＥＡＲ」、「ＧＲＡＮＤ  Ｓ
    ＬＡＭ」等與日商「東洋紡績」株式會上開註冊商標之圖樣完全相同之衣服商品
    ，並有「日本製造」之虛偽標記，而以每件一千五百元至一千六百元販賣與不特
    定人。嗣於八十九年二月二日在上開臺北市○○路一三五號「自由自在」服飾店
    為警當場查獲，並扣得企鵝牌衣服八件之仿冒物品。
二、案經內政部警政署國道高速公路警察局刑事警察隊報請台灣台北地方法院檢察署
    檢察官偵查起訴。
    理  由
一、訊據被告坦承向張姓女子購入上開衣服販賣之事實不諱，惟矢口否認有何違反商
    標法犯行，辯稱不知係仿冒品云云。經查：上開事實業據告訴人日商「東洋紡績
    」株式會社所委任之告訴代理人陳蒨儀律師指訴甚詳，商標註冊證影本、發票扣
    案如事實欄之仿冒品等附卷足憑。而據告訴代理人所稱，上述休閒服市價在四五
    千元，批發價須三千多元，亦有前述發票可證，被告自承從事服飾販售多年，而
    企鵝牌又屬知名品牌，被告豈有不知企鵝牌休閒服市價之理，而卻以顯不相當之
    價格進貨，其應知悉為仿品無訛，故而事證明確，被告所辯不足採信，犯行堪以
    認定。
二、核被告所為，係違反商標法第六十三條之販賣仿冒商標商品罪，其先後多次犯行
    ，時間緊接，所犯構成要件相同之罪名，顯係基於概括犯意為之，為連續犯，應
    依刑法第五十六條規定以一罪論，並加重其刑。爰審酌被告犯罪之動機、目的、
    手段、素行、其販賣仿冒商品影響真正商標權所表彰之品質及商譽，並造成之營
    業損失及妨礙社會交易秩序、犯罪後之態度良好且未與告訴人達成和解等一切情
    狀，量處如主文所示之刑，並諭知易科罰金之折算標準，以示懲儆。
三、扣案之仿冒企鵝牌休閒服八件，應依商標法第六十四條規定宣告沒收。
四、據上論斷，應依刑事訴訟法第四百五十二條、第二百九十九條第一項前段，商標
    法第六十三條、第六十四條，刑法第十一條前段、第五十六條、第四十一條，罰
    金罰鍰提高標準條例第二條，判決如主文。
中      華      民      國      八十九    年      八    月    二十八    日
                                      臺灣臺北地方法院智慧財產庭
                                          法  官  曾  正  龍
右正本證明與原本無異
如不服本判決，應於判決送達後十日內，向本院提出上訴狀。
                                          書記官  林  玲  華
中      華      民      國     八十九     年      十    月    十三      日
附錄本案論罪科刑法條全文
商標法第六十三條：
明知為前條商品而販賣者，處一年以下有期徒刑、拘役或科或併科新臺幣五萬元以下
金。


司法院資訊處製作；財團法人民間司法改革基金會備份。
